# 财务担保的会计处理

提问人：jovn 时间：2013-06-07 09:04:15
公司为客户提供财务担保以促进销售（客户从银行贷款购买公司产品，公司为客户的贷款向贷款行提供担保）。看了wiley 2012IFRS讲解，是记入sales expense，从一笔收款涉及两项业务的角度理解（销售业务和担保业务），我觉得似乎冲减销售收入更合理，请问斑竹，该如何记账呢？

回答人：chenyiwei
个人也是比较倾向于冲减销售收入。即： 借：银行存款／应收帐款／长期应收款等 贷：营业收入 贷：其他非流动负债——财务担保合同（按财务担保合同的公允价值） 后续对该“其他非流动负债——财务担保合同”按期摊销，确认为营业收入。该项负债的计量遵循CAS 22第三十三条第（三）项的规定处理。